臺灣高等法院刑事判決
109年度上訴字第498號
上  訴  人  
即  被  告  張志強


                    （現另案於法務部○○○○○○○執行）選任辯護人  葉慶人律師(法扶律師)                        
上列上訴人即被告因違反毒品危害防制條例等案件，不服臺灣臺
北地方法院108年度訴字第672號，中華民國108年12月26日第一
審判決（起訴案號：臺灣臺北地方檢察署107年度偵字第2700號
），提起上訴，本院判決如下：
    主  文
上訴駁回。
    事  實
一、甲○○明知甲基安非他命係毒品危害防制條例第2 條第2 項第
    2款所規範之第二級毒品，不得持有及販賣，且甲基安非他
    命業經行政院衛生福利部公告列為禁藥管理，屬藥事法第22
    條第1 項第1 款所規範之禁藥，非經許可，亦不得持有、轉
    讓。竟先後為以下行為：
（一）基於意圖販賣第二級毒品甲基安非他命以營利之個別犯意
      ，於附表一編號1 至4所示時間，利用其個人所持用門號0
      000000000號行動電話作為聯繫交易毒品之工具，待需購
      買第二級毒品供己施用之崔延泰撥打至甲○○持用之上開門
      號行動電話，談妥欲交易之第二級毒品甲基安非他命金額
      及數量等事宜，再分別於附表一編號1 至4所示交易時間
      、地點，交付第二級毒品甲基安非他命予崔延泰，並收取
      如附表一編號1 至4所示之價金，藉以從中賺取價差或量
      差以牟利（各次毒品交易之時間、地點、方式、數量、價
      格詳如附表一編號1至4所載）。
（二）另基於意圖販賣第二級毒品甲基安非他命以營利之犯意，
      於附表一編號5所示時間，在友人柯文峻位於臺北市萬華
      區中華路2段303巷5樓住處樓下，偶遇欲購買毒品甲基安
      非他命之張瑜珍，甲○○將第二級毒品甲基安非他命1 包（
      約重1 公克）交付張瑜珍，並向張瑜珍收取現金1,000 元
      ，藉以從中賺取價差或量差牟利，以此方式販賣第二級毒
      品甲基安非他命1 次（毒品交易之時間、地點、方式、數
      量、價格詳如附表一編號5所載）。　　　
（三）基於轉讓禁藥即甲基安非他命之犯意，於民國106 年10月
      8 日23時28分許後不久，在臺北市萬華區和平西路3段與
      梧州街口，無償提供甲基安非他命約0.3 公克予林鴻彬施
      用，以此方式轉讓禁藥甲基安非他命1 次（轉讓之時間、
      地點、數量詳如附表二編號1 所載）。
二、嗣臺北市政府警察局刑事警察大隊接獲線報而報請臺灣臺北
    地方檢察署檢察官指揮偵辦，依原審法院核發通訊監察書就
    甲○○持用上開門號行動電話實施通訊監察及蒐證後，於106 
    年12月4日15時50分許，持原審法院核發搜索票至甲○○所在
    臺北市○○區○○街000 號前執行搜索及附帶搜索，當場扣得甲
    ○○所有之三星廠牌行動電話1具（含門號0000000000號SIM 
    卡1枚，如附表三編號1所示），始循線查悉上情。
三、案經臺北市政府警察局刑事警察大隊報請告臺灣臺北地方檢
    察署檢察官偵查起訴。
    理  由
一、證據能力：
    按被告以外之人於審判外之陳述，雖不符刑事訴訟法第159
    條之1至第159條之4之規定，而經當事人於審判程序同意作
    為證據，法院審酌該言詞陳述或書面陳述作成時之情況，認
    為適當者，亦得為證據。當事人、代理人或辯護人於法院調
    查證據時，知有第159條第1項不得為證據之情形，而未於言
    詞辯論終結前聲明異議者，視為有前項之同意，同法第159
    條之5第1項、第2項有明文規定。查本判決下列引用各項供
    述證據之證據能力，檢察官、上訴人即被告甲○○（下稱被告
    ）及其辯護人於本院準備程序時均未爭執（見本院卷第130
    頁），迄至本案言詞辯論終結前，檢察官、被告及其辯護人
    均未就各項供述證據之證據能力聲明異議，本院審酌上開證
    據資料製作時之情況，尚無違法不當及證明力明顯過低之瑕
    疵，認為以之作為證據應屬適當。另本判決其餘所依憑判斷
    之非供述證據，查無有何違反法定程序取得之情形，且與本
    案待證事實間具有相當之關聯性，復經本院於審判期日逐一
    提示予檢察官、被告及其辯護人表示意見，依法進行證據之
    調查、辯論（見本院卷第152頁至第156頁），認以之為本案
    證據並無不當，依刑事訴訟法第158 條之4 之反面解釋，皆
    具有證據能力，而得採為判決之基礎。
二、認定事實所憑之證據及理由：
（一）上開事實，業據被告於警詢、偵訊、原審、本院準備程序
      及審理時均坦承不諱，核與證人崔延泰、張瑜珍、林鴻彬
      於警詢及偵訊時證述購買或受讓甲基安非他命之情節大致
      相符，並有被告與證人崔延泰之通訊監察譯文（相關被告
      自白、證人證述、書證之出處，詳如附表一、二各編號「
      證據卷頁」欄所示）、臺北市政府警察局刑事警察大隊搜
      索扣押筆錄、扣押物品目錄表及現場查獲照片在卷可稽（
      見107年度偵字第2700號卷一第157頁至第161頁、第173頁
      至第177頁）。從而，被告前開所為任意性自白既有上開
      補強證據資為佐證，核與事實相符，堪予採信。另依卷附
      通訊監察譯文及被告供述（見107年度偵字第2700號卷一
      第146頁至第147 頁、第349 頁，原審卷第185 頁），可
      知被告犯如附表一編號4所示販賣第二級毒品甲基安非他
      命之時間為106 年11月10日17時15分許，如附表二編號1
      所示轉讓禁藥甲基安非他命予證人林鴻彬施用之時間為10
      6年10月8日23時28分許，公訴意旨分別認係106年11月10
      日16時許、106年10月8日晚上不詳時間，核與上開卷證不
      符，容有誤會，應予更正。
（二）又販賣毒品本屬政府嚴予查緝之不法行為，非可公然為之
      ，販賣毒品罪更係重罪，設若無利可圖，衡情一般持有毒
      品者，當不致輕易將持有毒品交付他人；況毒品價格不貲
      、物稀價昂，並無公定之價格，不論任何包裝，均可任意
      分裝增減分量，每次買賣價量，亦可能隨時依雙方間之關
      係深淺、資力、需求量及對行情之認知、來源是否充裕、
      查緝是否嚴緊，購買者被查獲時供述購買對象之可能性風
      險之評估等，因而異其標準，並隨時機動調整，非可一概
      而論，是販賣之利得，除經坦承犯行或價量俱臻明確外，
      本難查得實情，惟販賣之人從價差或量差中牟利方式雖異
      ，其營利之不法意圖則一。從而，舉凡有償交易，除足反
      證其確另基於某種非圖利本意之關係外，通常尚難因無法
      查悉其買進、賣出之差價，而推諉無營利之意思，或阻卻
      販賣犯行之追訴。故凡為販賣之不法行為者，其販入之價
      格必較售出之價格低廉，而有從中賺取買賣差價牟利之意
      圖及事實，應屬符合論理法則而不違背社會通常經驗之合
      理判斷。查被告為智識正常之成年人，本身亦曾有施用毒
      品之前科紀錄，此有本院被告前案紀錄表在卷可考（見本
      院卷第57頁至第59頁、第61頁至第62頁、第64頁至第70頁
      、第73頁），對於毒品甲基安非他命價昂，取得不易，毒
      品交易為檢警機關嚴予取締之犯罪當知之甚稔，且被告與
      交易對象崔延泰相識1年多，與張瑜珍係因共同朋友柯文
      峻而相識，彼此均無仇恨或糾紛，業據被告供述、證人崔
      延泰、張瑜珍證述在卷（見107年度偵字第2700號卷一第1
      12頁、第337頁，107年度偵字第2700號卷二第251頁），
      然究非屬至親，彼此間亦無特殊情誼，茍無利得，絕無甘
      冒遭警查緝法辦之高度風險，費心購入毒品貯藏以供購毒
      者隨時調貨而憑添為警查獲，而以原價出售或無償贈送毒
      品予崔延泰、張瑜珍之理，堪認被告販入之價格必較售出
      之價格低廉，而有從中賺取買賣差價牟利之意圖及事實，
      應屬符合論理法則且不違背社會通常經驗之合理判斷。是
      本件縱無法查明被告取得第二級毒品甲基安非他命之實際
      價格，然綜合勾稽上述各節，被告顯存有欲從交易中賺取
      「價差」或「量差」牟利之意圖及事實。況被告迭於警詢
      、偵訊、原審、本院準備程序及審理時均坦承其確有「販
      賣」毒品甲基安非他命予證人崔延泰、張瑜珍等語，已如
      前述，認被告於附表一編號1至5所示時、地販售第二級毒
      品甲基安非他命予證人崔延泰、張瑜珍等人之交易過程中
      ，確有賺取價差或量差以營利之主觀犯意及客觀行為。
（三）綜上所述，本件事證明確，被告販賣第二級毒品、轉讓禁
      藥等犯行均已經證明，均應依法論科。
三、論罪：
（一）事實欄一（一）、（二）即附表一編號1至5部分：
　　　核被告所為，均係犯毒品危害防制條例第4 條第2 項販賣
      第二級毒品罪（共5罪）。被告各次販賣甲基安非他命前
      持有甲基安非他命之低度行為，為其販賣甲基安非他命之
      高度行為所吸收，均不另論罪。
（二）事實欄一（三）即附表二編號1部分：
　　　按甲基安非他命經行政院衛生署75年7 月11日衛署藥字第
      597627號公告，認屬藥事法規範之禁藥。故行為人明知為
      甲基安非他命而轉讓予他人者，除成立毒品危害防制條例
      第8 條第2 項之轉讓第二級毒品罪外，尚構成藥事法第83
      條第1 項之轉讓禁藥罪。而藥事法第83條第1項係於104 
      年12月4 日公布修正，並於同年12月6 日施行，為毒品危
      害防制條例之後法，且藥事法第83條第1 項之法定刑為「
      7 年以下有期徒刑，得併科新臺幣5 千萬元以下罰金」，
      與毒品危害防制條例第8 條第2 項之法定刑為「6 月以上
      ，5 年以下有期徒刑，得併科新臺幣70萬元以下罰金」相
      較，以藥事法第83條第1 項之法定刑為重；又毒品之範圍
      尚包括影響精神物質與其製品，而藥事之管理，亦非僅止
      於藥品之管理，毒品未必均係經公告列管之禁藥，禁藥亦
      非必均為毒品，毒品危害防制條例與藥事法二者，並無必
      然之特別法與普通法關係，是除有轉讓之第二級毒品達毒
      品危害防制條例第8 條第6 項之一定數量，或成年人對未
      成年人為轉讓行為，分別依同條例第8 條第6 項、第9 條
      加重後之法定刑較藥事法第83條第1 項之法定刑為重之情
      形外，因藥事法第83條第1 項為後法，且為重法，二者有
      法條競合關係，自應優先適用藥事法第83條第1 項之規定
      處斷（最高法院107年度台上字第3180號、第4707號判決
      意旨參照）。而被告轉讓之甲基安非他命數量僅約0.3公
      克，未達加重處罰之標準，是核被告如附表二編號1所為
      ，係犯藥事法第83條第1 項轉讓禁藥罪，而藥事法就持有
      禁藥行為未設處罰規定，是被告轉讓前持有甲基安非他命
      之行為即不另論罪。另公訴意旨認係犯毒品危害防制條例
      第8 條第2 項之轉讓第二級毒品罪，容有未洽，惟起訴之
      基本社會事實與本案判決事實既屬同一，復經原審、本院
      審理時當庭告知該罪名供被告答辯（見原審卷第178 頁，
      本院卷第125頁、第150頁），已充分保障其訴訟之攻擊防
      禦權，法院自得依刑事訴訟法第300 條變更起訴法條併予
      審理。
（三）又被告所犯上開販賣第二級毒品罪（共5罪）、轉讓禁藥
      （1罪），各次販賣、轉讓之時、地、對象互異，犯意各
      別，應予分論併罰。
（四）刑之加重事由：
 （1）被告前於①103年間因施用第二級毒品案件，由臺灣新北地
      方法院以103 年度審易字第1281號判決判處有期徒刑7 月
      ，經本院以103 年度上易字第1888號判決駁回上訴確定；
      於同年間因施用第二級毒品、持有第一級毒品等案件，經
      原審法院以103 年度審簡字第1415號簡易判決分別判處有
      期徒刑4 月（共2罪）、3 月確定；嗣由原審法院以104年
      度聲字第1349號裁定就上開各罪合併定其應執行有期徒刑
      1年1月確定後，於104年4月19日入監執行。②另於104年間
      再因施用第二級毒品案件，經原審法院以104年度簡字第1
      500號簡易判決判處有期徒刑6月確定，接續前開徒刑執行
      ，迄105 年10月19日縮短刑期執行完畢出監等情，有本院
      被告前案紀錄表在卷可佐（見本院卷第69頁至第73頁），
      是被告於上開有期徒刑執行完畢後，5 年以內故意再犯本
      件有期徒刑以上之罪（共6罪），均為累犯。
 （2）又依被告行為後之108 年2 月22日司法院大法官解釋釋字
      第775 號解釋文意旨，有關刑法第47條第1 項規定累犯加
      重本刑部分，尚不生違反憲法一行為不二罰原則之問題，
      惟該號解釋文認定：「不分情節，基於累犯者有其特別惡
      性及對刑罰反應力薄弱等立法理由，一律加重最低本刑，
      於不符合刑法第59條所定要件之情形下，致生行為人所受
      之刑罰超過其所應負擔罪責之個案，其人身自由因此遭受
      過苛之侵害部分，對人民受憲法第8 條保障之人身自由所
      為限制，不符憲法罪刑相當原則，牴觸憲法第23條比例原
      則。於此範圍內，有關機關應自本解釋公布之日起2年內
      ，依本解釋意旨修正之。於修正前，為避免發生上述罪刑
      不相當之情形，法院就該個案應依本解釋意旨，裁量是否
      加重最低本刑」等語。是本院參酌上開解釋意旨，審酌被
      告經執行完畢之前案與本案均屬為防阻毒品、禁藥蔓延，
      造成對個人及不特定多數人身體健康危害之毒品類型犯罪
      ，且為故意犯，犯罪類型、罪質相同或類似；其於前案執
      畢出監後不到1年即再犯本案販賣第二級毒品及轉讓禁藥
      犯行，足徵被告未能因前案受刑事追訴處罰後產生警惕作
      用，於返回社會後，不能自我控管，又再故意犯本案犯罪
      ，其刑罰反應力顯然薄弱，經審酌後認就本案被告所犯販
      賣第二級毒品、轉讓禁藥等犯罪予以加重，尚不致使被告
      所受之刑罰超過其所應負擔之罪責，而造成對其人身自由
      過苛之侵害，而仍有加重法定最低本刑之必要，故除其所
      犯販賣第二級毒品罪之法定本刑無期徒刑部分，依法不得
      加重外，均應依刑法第47條第1項規定加重其最低本刑。
      　　　 
（五）另按犯毒品危害防制條例第4 條至第8 條之罪而於偵查及
      審判中均自白者，減輕其刑，同條例第17條第2 項定有明
      文，此項規定旨在獎勵犯罪人之悛悔，同時使偵查或審判
      機關易於發現真實，以利毒品查緝，俾收防制毒品危害之
      效；故不論該被告之自白，係出於自動或被動、簡單或詳
      細、一次或多次，並其自白後有無翻異，苟其於偵查及審
      判中均曾自白，即應依法減輕其刑。查被告就事實欄一（
      一）、（二）所示販賣第二級毒品犯行（共5次），於警
      詢、偵訊、原審、本院準備程序及審理時就主要犯罪事實
      為肯定供述且為認罪之表示（相關被告自白，詳如附表一
      編號1至5「證據卷頁」欄所示），依上開說明，均應依毒
      品危害防制條例第17條第2 項規定減輕其刑，並依刑法第
      71條第1項規定先加（累犯）後減（自白）之。至被告犯
      如附表二編號1所示犯行，係依藥事法第83條第1項轉讓禁
      藥罪處罰，業如前述，然法律之適用有其整體性原則，除
      法律有特別規定外（例如刑法第55條但書規定關於想像競
      合犯中輕罪最低本刑對於重罪量刑之封鎖作用），不得任
      意割裂適用，藥事法並無關於轉讓毒品者於偵查及審判中
      均自白應減輕其刑之特別規定，縱被告於偵查及法院審理
      中均自白此部分轉讓禁藥犯行，法律既無特別規定，即無
      割裂適用毒品危害防制條例第17條第2 項規定減輕其刑之
      餘地，併予敘明。 　　
（六）被告及其辯護人雖請求依刑法第59條規定酌減其刑云云（
      見本院卷第126頁、第159頁）。然按刑法第59條規定之酌
      量減輕其刑，必須犯罪另有特殊之原因與環境，在客觀上
      足以引起一般同情，認為即使予以宣告法定最低度刑，猶
      嫌過重者，始有其適用。此所謂法定最低度刑，固包括法
      定最低本刑；惟遇有其他法定減輕之事由者，則應係指適
      用其他法定減輕事由減輕其刑後之最低度刑而言。倘被告
      別有法定減輕事由者，應先適用法定減輕事由減輕其刑後
      ，猶認其犯罪之情狀顯可憫恕，即使科以該減輕後之最低
      度刑仍嫌過重者，始得適用刑法第59條規定酌量減輕其刑
      （最高法院100年度台上字第744號判決意旨參照）。而毒
      品之危害，除戕害施用者之身心健康外，並造成整體國力
      之實質衰減，復因毒品施用者為取得購買毒品所需之金錢
      ，亦衍生家庭、社會治安問題，因之政府近年來為革除毒
      品之危害，除於相關法令訂定防制及處罰之規定外，並積
      極查緝毒品案件及於各大媒體廣泛宣導反毒，參以被告有
      多次施用毒品前科紀錄，有本院被告前案紀錄表在卷可佐
      （見本院卷第57頁至第59頁、第61頁至第62頁、第64頁至
      第70頁、第73頁），被告對此情節自不能諉為不知，其卻
      漠視法令規定，本件被告所為販賣甲基安非他命、轉讓禁
      藥之犯行，對於國人身心健康及社會秩序實已造成潛在之
      危險，危害社會治安不可謂為輕微，被告之犯罪情狀在客
      觀上尚不足以引起一般人同情，苟於法定刑度之外，動輒
      適用刑法第59條規定減輕其刑，更不符禁絕毒品來源，使
      國民遠離毒害，嚇阻販賣毒品行為之刑事政策。況販賣第
      二級毒品罪之法定刑固為「無期徒刑或7年以上有期徒刑
      ，得併科新臺幣1千萬元以下罰金」，被告尚得依毒品危
      害防制條例第17條第2項規定減輕其刑（業如前述），亦
      難認有何情輕法重之情事，無從依刑法第59條減輕其刑。
      被告及其辯護人上訴主張依刑法第59條規定酌減其刑云云
      （本院卷第121頁、第126頁），所執理由均屬刑法第57條
      關於犯後態度或生活狀況等科刑審酌事由，要與刑法第59
      條犯罪情狀是否顯可憫恕有別，所辯難認可採，故不予適
      用刑法第59條再酌減其刑，特予說明。 
四、駁回上訴之理由：
（一）原審以被告販賣第二級毒品（共5罪）、轉讓禁藥等犯行事證明確，適用毒品危害防制條例第4 條第2 項、第17條第2 項、第19條第1 項，藥事法第83條第1 項，刑法第11條、第47條第1 項、第51條第5款、第38條之1 第1 項、第3 項等規定，並以行為人之責任為基礎，審酌甲基安非他命對個人及社會之危害至深且廣，被告漠視國家杜絕毒品、禁藥犯罪之禁令與嚴刑，仍販賣、轉讓甲基安非他命予他人施用，助長施用甲基安非他命之行為，並直接戕害國民身心健康，間接危害社會、國家健全發展，被告當受法之非難，惟念被告犯後始終坦承犯行，足徵其已明瞭本案犯行對社會所造成潛在性危害，堪認尚具悔意，併考量其販賣、轉讓甲基安非他命之數量、次數，兼衡被告於原審審理時自述國中肄業（原判決誤載為國中畢業）之教育程度、在跳蚤市場賣二手飾品及無需扶養家人之家庭經濟狀況（見原審卷第187頁），暨其動機、手段、素行等一切情狀，以累犯（原判決附表壹編號六漏載「累犯」，應予補充）分別量處如附表一、二所示之刑，併斟酌各罪之不法與罪責相類程度，各行為之態樣、手段、動機，及對其施以矯正之必要性，進而為整體非難之評價，定其應執行之刑為有期徒刑5年4月。另說明：①扣案如附表貳編號一之物係供被告與證人崔延泰聯繫交易毒品事宜所用，業據被告供述明確（見原審卷第138 頁），並有被告與證人崔延泰間通訊監察譯文在卷可佐（見107年度偵字第2700號卷一第345頁、第346頁、第349 頁），應認屬被告犯事實欄一（一）即附表一編號1至4所示販賣毒品犯行所用之物，應依毒品危害防制條例第19條第1 項規定宣告沒收；至附表四編號1至3所示之物，因卷內並無證據可證明與被告本案論罪科刑之犯行有關，爰不予宣告沒收。②被告就事實欄一（一）、（二）所示販賣第二級毒品所得，雖均未據扣案，仍屬被告販賣毒品所得（其中附表一編號3所示毒品交易價格為1,500元，然證人崔延泰僅給付500元現金，餘款1,000元則以高跟鞋3雙質押，迄今仍未贖回，仍屬被告犯罪所得，原審漏未說明，應予補充），且上開犯罪所得如宣告沒收或追徵，核無刑法第38條之2 第2 項所定「過苛之虞」、「欠缺刑法上之重要性」、「犯罪所得價值低微」或「為維持受宣告人生活條件之必要」情形，均應依刑法第38條之1 第1 項前段、第3 項諭知沒收，於全部或一部不能沒收或不宜執行沒收時，追徵其價額。核其認事用法俱無不合，量刑亦甚妥適。　　　　
（二）被告及其辯護人雖以被告毒品交易數量每次僅1公克，總
      數量5公克，交易對象僅2名，且本案犯罪情節輕微，被告
      始終坦承犯行，犯後態度良好，原審未適用刑法第59條減
      輕其刑，及定應執行刑5年4月過重，實有不當，希望定執
      行刑為有期徒刑4年6月云云，提起上訴（見本院卷第31頁
      、第119頁至第121頁、第126頁、第159頁）。惟查：
 （1）按刑法第59條規定之酌量減輕其刑，必須犯罪另有特殊之
      原因與環境，在客觀上足以引起一般同情，認為即使予以
      宣告法定最低度刑，猶嫌過重者，始有其適用。查本件被
      告所犯販賣第二級毒品罪（共5罪）、轉讓禁藥罪，對社
      會危害甚鉅，其犯行並無特殊之原因與環境，在客觀上顯
      不足以引起一般同情，尚難認被告犯罪之情狀有顯可憫恕
      情形，或有何情輕法重之憾，已如前述，是被告上訴意旨
      請求依刑法第59條酌減其刑云云，要係對原判決已說明事
      項，持憑己見而為不同之評價，任意指摘原判決不當，要
      屬無據。
 （2）又原審就被告所犯各罪所處之刑，最長刑期為有期徒刑3
      年7月，各刑合併總刑期為有期徒刑18年6月【即有期徒刑
      3年7月（共5罪）、7月（1罪）】，原審酌定其應執行刑
      有期徒刑5年4月，係在各刑中之最長期以上，各刑合併之
      刑期以下，自合於刑法第51條第5 款規定之外部性限制，
      亦無違反內部性界限，或有何明顯過重而違背比例原則或
      公平正義之情形，核屬法院裁量職權之適法行使，被告以
      原審定執行刑過重，指摘原判決不當，亦無理由。
 （3）綜上，被告執前詞提起上訴，指摘原審判決不當，均為無
      理由，應予駁回。
據上論斷，應依刑事訴訟法第368條，判決如主文。
本案經檢察官盧慧珊提起公訴，檢察官蘇佩鈺到庭執行職務。
中　　華　　民　　國　　109 　年　　4 　　月　　14　　日
                  刑事第十八庭  審判長法　官  吳炳桂
　　　　　　　　　　　　　　　　　　　法　官  黃紹紘
                                      法  官  何俏美
以上正本證明與原本無異。
如不服本判決，應於收受送達後20日內向本院提出上訴書狀，其
未敘述上訴之理由者並得於提起上訴後20日內向本院補提理由書
（均須按他造當事人之人數附繕本）「切勿逕送上級法院」。
                                      書記官  吳芝嘉
中　　華　　民　　國　　109 　年　　4 　　月　　14　　日
附錄：本案論罪科刑法條全文
毒品危害防制條例第4條
製造、運輸、販賣第一級毒品者，處死刑或無期徒刑；處無期徒
刑者，得併科新臺幣2 千萬元以下罰金。
製造、運輸、販賣第二級毒品者，處無期徒刑或7 年以上有期徒
刑，得併科新臺幣1 千萬元以下罰金。
製造、運輸、販賣第三級毒品者，處7 年以上有期徒刑，得併科
新臺幣7 百萬元以下罰金。
製造、運輸、販賣第四級毒品者，處5 年以上12年以下有期徒刑
，得併科新臺幣3 百萬元以下罰金。
製造、運輸、販賣專供製造或施用毒品之器具者，處1 年以上7
年以下有期徒刑，得併科新臺幣1 百萬元以下罰金。
前五項之未遂犯罰之。

藥事法第83條
明知為偽藥或禁藥，而販賣、供應、調劑、運送、寄藏、牙保、
轉讓或意圖販賣而陳列者，處七年以下有期徒刑，得併科新臺幣
五千萬元以下罰金。
犯前項之罪，因而致人於死者，處七年以上有期徒刑，得併科新
臺幣一億元以下罰金；致重傷者，處三年以上十二年以下有期徒
刑，得併科新臺幣七千五百萬元以下罰金。
因過失犯第一項之罪者，處二年以下有期徒刑、拘役或科新臺幣
五百萬元以下罰金。
第一項之未遂犯罰之。

附表一：販賣第二級毒品部分
編號 交易對象 交易時間 交易方式、毒品種類、數量、價格(新臺幣) 證據卷頁 原審判決主文   交易地點    1 崔延泰 106 年10月8日13時12分許 崔延泰於106年10月8日12時48分許，以其持用之行動電話門號0000000000號撥打被告持用之行動電話門號0000000000號，表示欲向被告購買1,000元毒品甲基安非他命，兩人達成毒品交易合意，崔延泰即於左列時間前往左列地點與被告見面後，被告交付崔延泰甲基安非他命1包（重量約1公克）而完成交易，崔延泰隔2日方將價金1,000 元交付被告。   ①證人崔延泰於警詢、偵述之證述（見107年度偵字第2700號卷一第337頁至第338頁，107年度偵字第2700號卷三第371頁）。 ②被告於警詢、偵訊、原審、本院準備程序及審理之供述（見107年度偵字第2700號卷一第112頁，107年度偵字第2700號卷二第508頁、第521頁，原審卷第136頁至第137頁、第179頁，本院卷第126頁至第127頁、第158頁）。 ③臺灣臺北地方法院106 年聲監字第1118號通訊監察書暨電話附表（見107年度偵字第2700號卷一第61頁至第63頁）。 ④行動電話門號0000000000號與0000000000號於106年10月8日12時48分、13時4分、13時12分許之通訊監察譯文3 通（見107年度偵字第2700號卷一第345頁）。 甲○○販賣第二級毒品，累犯，處有期徒刑叁年柒月。扣案之三星廠牌行動電話壹具（含門號0000000000號SIM卡壹枚）沒收；未扣案之犯罪所得新臺幣壹仟元沒收，於全部或一部不能沒收或不宜執行沒收時，追徵其價額。    臺北市萬華區和平西路三段與梧州街口    2 崔延泰 106年10月19日19時49分許 崔延泰於106年10月19日19時32分許，以其持用行動電話門號0000000000號撥打被告持用行動電話門號0000000000號，表示欲向被告購買1,000元毒品甲基安非他命，兩人達成毒品交易合意，崔延泰即於左列時間前往左列地點與被告見面後，被告交付崔延泰甲基安非他命1包（重量約1公克），並收取現金1,000 元而完成交易。 ①證人崔延泰於警詢、偵訊之證述（見107年度偵字第2700號卷一第338頁至第339頁，107年度偵字第2700號卷三第371頁）。 ②被告於警詢、偵訊、原審、本院準備程序及審理之供述（見107年度偵字第2700號卷一第112頁，107年度偵字第2700號卷二第508頁、第521頁，原審卷第136頁至第137頁、第179頁，本院卷第126頁至第127頁、第158頁）。 ③臺灣臺北地方法院106 年聲監字第1118號通訊監察書暨電話附表（見107年度偵字第2700號卷一第61頁至第63頁）。 ④行動電話門號0000000000號與0000000000號於106年10月19日19時32分、19時49分許之通訊監察譯文2 通（見107年度偵字第2700號卷一第345頁至第346頁）。 甲○○販賣第二級毒品，累犯，處有期徒刑叁年柒月。扣案之三星廠牌行動電話壹具（含門號0000000000號SIM卡壹枚）沒收；未扣案之犯罪所得新臺幣壹仟元沒收，於全部或一部不能沒收或不宜執行沒收時，追徵其價額。    臺北市萬華區和平西路三段與梧州街口    3 崔延泰 106年10月22日16時10分許 崔延泰於106年10月22日15時35分許，以其持用行動電話門號0000000000號撥打被告持用行動電話門號0000000000號，表示欲購買較往常多500元（即總價1,500元）份量之毒品甲基安非他命，兩人達成毒品交易合意，崔延泰即於左列時間前往左列地點與被告見面後，被告交付崔延泰甲基安非他命1包（重量約1公克），並收取現金500 元及高跟鞋3雙而完成交易。   ①證人崔延泰於警詢、偵訊之證述（見107年度偵字第2700號卷一第339頁，107年度偵字第2700號卷三第371頁）。 ②被告於偵訊、原審、本院準備程序及審理之供述（見107年度偵字第2700號卷二第508頁、第521頁，原審卷第136頁至第137頁、第179頁，本院卷第126頁至第127頁、第158頁）。 ③臺灣臺北地方法院106 年聲監字第1118號通訊監察書暨電話附表（見107年度偵字第2700號卷一第61頁至第63頁）。 ④行動電話門號0000000000號與0000000000號於106年10月22日15時35分、16時6分許之通訊監察譯文2 通（見107年度偵字第2700號卷一第346頁）。 甲○○販賣第二級毒品，累犯，處有期徒刑叁年柒月。扣案之三星廠牌行動電話壹具（含門號0000000000號SIM卡壹枚）沒收；未扣案之犯罪所得新臺幣伍佰元及高跟鞋叁雙均沒收，於全部或一部不能沒收或不宜執行沒收時，追徵其價額。   臺北市萬華區和平西路三段與梧州街口    4 崔延泰 106年11月10日17時15分許（起訴書載為16時許，應予更正） 崔延泰於106年11月10日16時38分許，以其持用行動電話門號0000000000號撥打被告持用行動電話門號0000000000號，表示欲向被告購買1,000元毒品甲基安非他命，兩人達成毒品交易合意；崔延泰即於左列時間前往左列地點與被告見面後，被告交付崔延泰甲基安非他命1包（重量約1公克），並收取現金1,000 元而完成交易。    ①證人崔延泰於警詢、偵訊之證述（見107年度偵字第2700號卷一第341頁至第342頁，107年度偵字第2700號卷三第372頁至第373頁）。 ②被告於警詢、偵訊、原審、本院準備程序及審理之供述（見107年度偵字第2700號卷一第112頁，107年度偵字第2700號卷二第508頁、第521頁，原審卷第136頁至第137頁、第179頁，本院卷第126頁至第127頁、第158頁）。 ③臺灣臺北地方法院106 年聲監續字第1567號通訊監察書暨電話附表（見107年度偵字第2700號卷一第64頁至第66頁）。 ④行動電話門號0000000000號與0000000000號於106年11月10日16時38分、17時15分許之通訊監察譯文2 通（見107年度偵字第2700號卷一第349頁）。 甲○○販賣第二級毒品，累犯，處有期徒刑叁年柒月。扣案之三星廠牌行動電話壹具（含門號0000000000號SIM卡壹枚）沒收；未扣案之犯罪所得新臺幣壹仟元沒收，於全部或一部不能沒收或不宜執行沒收時，追徵其價額。    臺北市萬華區梧州街夜市    5 張瑜珍 106 年8 月26日20時許（起訴書載為晚間某時許，應予補充） 張瑜珍原欲向柯文峻購買1公克毒品甲基安非他命，而於106年8月26日晚間某時許前往柯文峻左列住處等待柯文峻未果，卻在該處遇到被告，遂改向被告購買毒品甲基安非他命1包（重量約1公克），被告並收取現金1,500 元而完成交易。 ①證人張瑜珍於警詢、偵訊之證述（見107年度偵字第2700號卷二第250頁至第251頁，107年度偵字第2700號卷三第554頁至第555頁）。 ②被告於偵訊、原審、本院準備程序及審理之供述（見107年度偵字第2700號卷二第509頁、第523頁，原審卷第136頁、第138頁、第179頁，本院卷第126頁至第127頁、第158頁）。　 ③行動電話門號0000000000號與0000000000號於106年8月27日15時33分許之張瑜珍與柯文峻通訊監察譯文1 通（見107年度偵字第2700號卷二第268頁）。 甲○○販賣第二級毒品，累犯，處有期徒刑叁年 柒月。未扣案之犯罪所得新臺幣壹仟伍佰元，沒收之。   臺北市○○區○○路0段000 巷0號1 樓柯文峻住處樓下（起訴書誤載為5樓）    

附表二：轉讓禁藥甲基安非他命部分
編號 轉讓對象 轉讓時間 轉讓毒品方式、種類、數量 證據卷頁 原判決主文   轉讓地點      1 林鴻彬 106年10月8日23時28分許後不久 緣林鴻彬前因積欠被告款項 30,000元，被告允其分期付款；嗣被告於106年10月8日20時20分許以其持用行動電話門號0000000000號撥打林鴻彬持用行動電話門號0000000000號，要求林鴻彬返還分期款項2,000元，同日20時46分許林鴻彬回電表示欠款已備妥，旋於左列時間、地點與被告碰面還款後，被告無償轉讓甲基安非他命1包(重量約0.3公克)予林鴻彬施用。   ①證人林鴻彬於警詢、偵訊之證述（見107年度偵字第2700號卷一第341頁至第380頁至第381頁，107年度偵字第2700號卷三第192頁至第193頁）。 ②被告於偵訊、原審、本院準備程序及審理之供述（見107年度偵字第2700號卷二第509頁、第523頁，原審卷第136頁、第138頁、第179頁，本院卷第126頁至第127頁、第158頁）。　 ③臺灣臺北地方法院106聲監字第1118號通訊監察書暨電話附表（見107年度偵字第2700號卷一第56頁至第63頁）。 ④行動電話門號0000000000號與0000000000號於106年10月8日20時20分、20時46分、23時28分許之通訊監察譯文3 通（見107年度偵字第2700號卷一第146頁至第147頁）。 甲○○犯藥事法第八十三條第一項轉讓禁藥罪，累犯（原審漏載，應予補充更正），處有期徒刑柒月。      臺北市萬華區和平西路3段與梧州街口          

附表三：應沒收之物
編號 物品名稱及數量 證據卷頁 1 扣案三星廠牌行動電話1 具（序號：000000000000000，含門號000000000 5號SIM 卡1 枚） 1.手機照片（見107 年度偵字第2700號卷一第173頁至第176頁）。 2.臺北市政府警察局刑事警察大隊搜索扣押筆錄、扣押物品目錄表、扣押物品清單（見107年度偵字第2700號卷一第157頁至第161頁，原審卷第165頁）。 2 未扣案高跟鞋3雙  

附表四：不予宣告沒收之物
編號 物品名稱及數量 證據卷頁 1 扣案Coolpad廠牌行動電話1具（序號：000000000000000） 臺北市政府警察局刑事警察大隊搜索扣押筆錄、扣押物品目錄表、扣押物品清單（見107年度偵字第2700號卷一第157頁至第161頁，原審卷第165頁）。 2 扣案HTC廠牌行動電話1具（序號：000000000000000）  3 扣案三星廠牌行動電話1具（序號：000000000000000）